臺灣高等法院臺中分院刑事判決　　　　 96年度上訴字第162號
上　訴　人
即　被　告　戊○○
選任辯護人　陳明發律師
上列上訴人因違反臺灣地區與大陸地區人民關係條例案件，不服
臺灣彰化地方法院95年度訴字第791號中華民國95年11月28日第
一審判決（起訴案號：臺灣彰化地方法院檢察署95年度偵字第32
40號），提起上訴，本院判決如下：
    主  文
原判決撤銷。
戊○○共同意圖營利而使大陸地區人民非法進入臺灣地區，處有
期徒刑參年貳月。扣案如附表所示之物沒收。
    犯罪事實
一、戊○○係嘉義縣東石籍編號CTR─CI1435 號塑膠管筏之船主
    ，其明知未經許可，不得使大陸地區人民非法進入臺灣地區
    ，卻因丙○○（另經臺灣基隆地方法院以95年度訴字第579
    號判決有期徒刑4年6月，現正上訴臺灣高等法院中，下稱另
    案）於民國95年1月間某日，與真實姓名年籍不詳，綽號「
    小念」（下稱「小念」）之已成年大陸地區人士謀議使大陸
    地區人民非法進入臺灣地區以牟利，約定由「小念」負責在
    大陸地區招募欲非法進入臺灣地區之大陸人民，丙○○則負
    責安排臺灣地區之船舶至海上接駁運送大陸地區人民非法進
    入臺灣地區之相關事宜。渠等謀議既定，丙○○即邀同乙○○（另案判處有期徒刑4年6月，現正上訴臺灣高等法院中）
    負責找尋有意願駕駛船舶至海上接駁運送者，旋由乙○○安
    排丁○○（另案判處有期徒刑3年4月，現正上訴臺灣高等法
    院中）與丙○○談妥，由丁○○負責安排船舶載運大陸地區
    人民非法進入臺灣地區，嗣丁○○透過己○○（另案判處有
    期徒刑3年2月，現正上訴臺灣高等法院中）覓得戊○○。丙○○、乙○○、丁○○、己○○與戊○○在嘉義縣己○○所
    經營之某小吃店內共同商議，約定由戊○○出海以船舶載運
    大陸地區人民非法進入臺灣地區，允諾若事成，將給付戊○○按非法入境之大陸人民每人以新台幣（下同）4千5百元（
    男）或1萬元（女）計算之代價，但因戊○○所有之塑膠管
    筏損壞待修，乃由丙○○、乙○○、丁○○籌措現金，由己○○負責將上開管筏運往高雄地區某處工廠整修完竣，並加
    裝衛星電話以利海上聯繫接駁，再由丙○○支付上開管筏出
    海所需部分油料費用，「小念」、丙○○、乙○○、丁○○
    、己○○及戊○○即共同基於意圖營利而使大陸地區人民非
    法進入臺灣地區之犯意聯絡，由丙○○通知「小念」，「小
    念」再於大陸地區募得丁宗根、林心愛、林心平、林仁華、
    周謀寶、薛來坤、李振來、余明華、余建、陳紹斌、鄭德錦
    、王美寧等12名欲非法進入臺灣地區之大陸人民（下稱丁宗
    根等12名大陸地區人民、所涉違反國家安全法部分，另經臺
    灣彰化地方法院檢察署檢察官為職權不起訴處分），並與丙○○決定於95年3月31日、以東經119度45分、北緯24度15分
    附近海域為接駁地點，進行接駁載運，隨即由丙○○透過乙○○將該日期、接駁地點通知丁○○，再由丁○○轉知己○○、戊○○2人；戊○○接獲通知後，即於95年3月31日凌晨
    1時許，駕駛上開管筏自雲林縣臺子港報關出海，駛往所約
    定之接駁地點，然因戊○○所駕駛之管筏，與負責載運欲非
    法入境台灣之大陸地區人民之大陸籍船舶在海上一直無法碰
    面，幾經聯繫，二船始於95年3月31日晚間8時許，在東經11
    9度45分、北緯24度10分附近海域順利併靠，戊○○即迅速
    協助上述丁宗根等12名大陸地區人民登上其所駕駛之塑膠管
    筏，並指示渠等迅速躲於管筏內座艙中，而接駁完成後，隨
    即返航，並等待丁○○以行動電話指示上岸時機、地點，俾
    使上開丁宗根等12名大陸地區人民得以非法進入臺灣地區；
    嗣於95年4月1日凌晨零時35分許，戊○○駕駛上開管筏行經
    東經120度13分、北緯24度00分之彰化縣芳苑鄉外海約5海浬
    ，已運送丁宗根等12名大陸地區人民非法進入我國領海之際
    ，因航行中未開啟照明設備，且航跡可疑，旋為行政院海巡
    署海岸巡防總局北部地區巡防局桃園機動查緝隊人員，及第
    12南寮海巡隊、岸巡第22大隊、岸巡第23大隊、岸巡第1總
    隊、岸巡第2總隊緝獲，並扣得戊○○所有用以聯繫使大陸
    地區人民非法進入臺灣地區事宜之行動電話2支（其中00000
    00000、0000000000號之門號晶片卡係戊○○以其妻名義申
    請）、載有被告書寫上開約定接駁地點經緯度及2船使用之
    衛星電話號碼之紙片1張，與嘉義縣東石籍編號CTR─CI1435
    號塑膠管筏1艘；且於另案扣得丙○○、乙○○、丁○○、
    己○○所有如附表編號1－4所示供其等聯繫大陸地區人民非
    法進入臺灣地區事宜之行動電話、如附表編號5所示丙○○
    書寫上開接駁地點經緯度及2船使用之衛星電話號碼之紙片2
    張，以及丁○○所有供丙○○將款項交由乙○○匯入不知情
    之楊惠茹帳戶（局帳號為00000000000000號），以支付修理
    上開管筏部分費用之高雄草衙郵政存簿儲金簿1本、丙○○
    以保單質押借款用以支付上開管筏修理費用之國泰人壽保險
    股份有限公司保戶使用自動提款機辦理保單借款對帳單，和
    門號0000000000、0000000000、0000 000000、0000000000
    、0000000000、0000000000、0000000000、0000000000號晶
    片卡8張等物。
三、案經行政院海岸巡防署海岸巡防總局北部地區巡防局移送臺
    灣基隆地方法院檢察署檢察官偵查起訴。
    理  由
一、按被告以外之人於審判外之言詞或書面陳述，除法律有規定
    者外，不得作為證據，刑事訴訟法第159條第1項固定有明文
    。惟被告以外之人於審判外之陳述，雖不符第159條之1至第
    159條之4之規定，而經當事人於審判程序同意作為證據，法
    院審酌該言詞陳述或書面陳述作成時之情況，認為適當者，
    亦得為證據；當事人、代理人或辯護人於法院調查證據時，
    知有第159條第1項不得為證據之情形，而未於言詞辯論終結
    前聲明異議者，視為有前項之同意，同法第159條之5定有明
    文。本件證人即大陸地區人民丁宗根、林心愛、林心平、林
    仁華、周謀寶、薛來坤、李振來、余明華、余建、陳紹斌、
    鄭德錦、王美寧於警詢、偵訊中之證述，雖屬審判外之陳述
    ，然被告於本院審理時對前揭證人警詢、偵訊筆錄之證據能
    力並未爭執，本院審酌各該證人等於警詢及偵查中所為陳述
    ，或係於案發之初由警方依法定程序所製作，或係於偵查中
    經具結所證，對案發當時情況之記憶，當不致發生一般傳聞
    證據中證人記憶瑕疵之風險，且渠等所述情節大致相符，參
    以其等陳述時之外在環境及情況，其等應無受他人干擾混淆
    之情事，亦均無顯有不可信之情況，依刑事訴訟法第159 條
    之5第2項及第159條之1第2項之規定，渠等之警詢或偵查筆
    錄均有證據能力。又本件當事人或辯護人對於證人即共同被
    告乙○○、己○○於警詢、偵查中及於另案審理時所為之證
    述，均不爭執，本院審酌上開各證人所述情節大致相符，參
    以其等陳述時之外在環境及情況，其等應無受他人干擾混淆
    之情事，均無顯有不可信之情況，依刑事訴訟法第159條之5
    第2項之規定，自均具有證據能力。至於證人即共同被告丁○○經本院以證人身份傳訊、拘提無著，其於臺灣基隆地方
    法院95年度訴字第579號審理時，對法官所為之陳述，及於
    偵查中對檢察官所為之陳述，依刑事訴訟法第159條之1第1
    項、第2項之規定，自均具有證據能力。又0000000000、000
    0000000、0000000000、0000000000、0000000000、0000000
    00 0號行動電話門號之監聽譯文及扣案之物、事實欄所載之
    存簿、對帳單，均係實施刑事訴訟程序之公務員依法監聽、
    搜索所取得之證據，有臺灣地方法院檢察署檢察官核發之95
    年度基檢玲敬聲監續字第7號、第28號、第49號、第53號、
    第67號、第71號、第96號、第129號通訊監察書影本及本院
    核發之搜索票、海岸巡防署桃園機動查緝隊搜索及扣押筆錄
    在卷可參，此依法定程序取得之證據，當有證據能力，合先
    敘明。
二、訊據被告戊○○固坦承於上揭時、地，有與丙○○、乙○○
    、己○○、丁○○在嘉義之某小吃店內用餐，並與丁○○聯
    繫，而未經許可，載送大陸地區人民非法進入臺灣地區等情
    屬實，然矢口否認有何共同牟利之意圖，辯稱：伊僅係受雇
    於丁○○，並非老闆，當時有向丁○○說不做違法的事情，
    伊不認識丙○○、乙○○，係因積欠丁○○等人上開修理塑
    膠管筏之費用，始同意以所有之塑膠管筏載運大陸地區人民
    非法進入臺灣地區之方式抵償欠款云云。經查：
    (1)上揭事實，業據證人丁○○於本案及另案在原審審理時（
      見原審卷第135至138頁、臺灣基隆地方法院95年度訴字第
      579號判決書）、證人丙○○於本院審理時（見本院卷第
      56、57頁）、證人乙○○、己○○於警詢、偵查及於另案
      審理時證述明確，復據證人即非法進入臺灣地區之丁宗根
      等12名大陸地區人民於警詢、偵查時證述綦詳（見行政院
      海岸巡防署海岸巡防總局北部地區巡防局桃園機字第0950
      004325號刑案偵查卷第12-14、17- 19、22-24、27-30、3
      3-35、38-40、43-45、48-50、53-5 5、58-60 、64-66、
      7 0-72頁，臺灣彰化地方法院檢察署95年度偵字第3204號
      卷第24-28、49-51頁）。此外並有0000000000號行動電話
      衛星電話號碼表、臺灣地區船籍證、漁船船員手冊、舢舨
      、竹筏進出港檢查簿影本、船筏出港資料一覽表、證人丁○○所有之000000 000號中華電信通聯紀錄表及基地台位
      置、吳英貴所有之0000000000號臺灣大高大通聯紀錄表及
      基地臺位置、戊○○所書寫上開接駁地點經緯度及2船使
      用衛星電話號碼之紙片、修理被告所有上開塑膠管筏之費
      用收據、指認照片等附卷可稽（見行政院海岸巡防署海岸
      巡防總局北部地區巡防局桃園機字第0950004325號刑案偵
      查卷第11、15、16-74、90-94、96-98頁，臺灣彰化地方
      法院檢察署95年度偵字第3204號卷第66-118頁，原審卷第
      58頁）；又有供聯繫使大陸地區人民非法進入臺灣地區事
      宜之行動電話2支暨門號晶片卡1張、戊○○所有嘉義縣東
      石籍編號CT R─CI1435號塑膠管筏1艘扣案可佐（見臺灣
      彰化地方法院檢察署95年度偵字第3204號卷第123頁）。
    (2)被告雖辯稱其並未事先在嘉義某小吃店內與丙○○、林智
      輝、己○○、丁○○商議，使大陸地區人民非法進入臺灣
      地區後，彼此間獲利如何分配，其係為抵償積欠丁○○等
      人修理上開塑膠管筏之費用，始同意以船舶載運大陸地區
      人民非法進入臺灣地區，並無營利之意圖云云，然查證人
      丁○○於原審審理時業據證稱：丙○○、林智輝、己○○
      、被告與伊曾於嘉義某小吃店商議使大陸地區人民非法進
      入臺灣地區後獲利如何分配、與被告自臺灣駕船出海如何
      接應之方式，大家共同出錢給被告修理塑膠管筏，賺錢後
      再從中扣還，扣完修理費後剩下來的就給被告（見原審卷
      第138頁）；證人丙○○於本院審理時亦據證稱：伊與戊○○見面後，他都有在旁邊，且討論時，他都有參與，除
      與戊○○在己○○的飲食店還有在戊○○、己○○之住處
      見過面，戊○○還帶伊等去台南看他的塑膠管筏（筆錄誤
      載為塑膠竹筏），去看戊○○之塑膠管筏時，該塑膠管筏
      已經修好了。在塑膠管筏修理之前，戊○○一直拜託，謂
      其欠人很多錢云云，所以才繼續做這件事情。修理塑膠管
      筏的錢，是伊與丁○○、己○○、戊○○等一起去修理廠
      ，由伊交給丁○○，丁○○再交給己○○或戊○○，伊不
      能確定等語（見本院卷第57頁）；被告於原審審理中亦不
      諱言其出海後有與己○○、丁○○聯絡，也有與丙○○、
      乙○○等人一起在嘉義某小吃店用餐，其亦知悉載送大陸
      地區人民上岸後，隔天會在己○○住處自丁○○取得載送
      費用，但每次會從中扣除5萬元抵付之前修船之費用（見
      原審卷第143頁），被告主觀上顯有共同營利之意圖甚明
      。
    (3)按中華民國之領海為自基線起至其外側12浬間之海域，中
      華民國領海及鄰接區法第3條定有明文。被告戊○○於原
      審之選任辯護人另為被告辯護稱：被告接駁大陸人民之地
      點係在我國領海範圍之內，應無使大陸地區人民自大陸地
      區進入臺灣地區之事實，惟查：被告戊○○於95年3月31
      日凌晨1時許，駕駛其所有之上開塑膠管筏前往約定海域
      ，並於同日中午，接駁丁宗根、林心愛、林心平、林仁華
      、周謀寶、薛來坤、李振來、余明華、余建、陳紹斌、鄭
      德錦、王美寧等12名大陸地區人民自大陸籍船舶登上其塑
      膠管筏之處，係位於東經119度45分，北緯24度10分，該
      處雖距離我國領海基線T8、T9連線之最近垂直距離約為8.
      7浬，係屬我國領海範圍之內，有內政部土地測量局95 年
      8月9日測海字第0950006900號函在卷可參（見原審卷第75
      - 77頁），惟被告係基於與丙○○、林智輝、己○○、丁○○共同謀議，使大陸地區人民非法進入臺灣地區，並為
      如前所述之行為分擔，已詳前論，縱使被告接駁丁宗根等
      12名大陸地區人民登上其塑膠管筏之地點係屬我國領海，
      對於其共同使大陸地區人民非法進入臺灣地區之犯行，亦
      不生任何影響。
    (4)至於被告戊○○與丁○○、己○○3人間係如何分配利潤
      ，被告於原審審理時供稱係以每位男性大陸偷渡客4千5百
      元、每位女性大陸偷渡客1萬元之費用為其載送之代價；
      證人丁○○則證稱：被告係與丁○○、己○○3人平分每
      位大陸偷渡客3萬元之費用為其載送之代價，即被告每載
      送1位大陸偷渡客可獲得1萬元（見原審卷第136、139頁）
      ，彼二人所為供證顯然不相一致，其等於另案審理中就利
      潤分配所為之陳述亦相互不一（見臺灣基隆地方法院以95
      年度訴字第579號判決），惟被告係基於營利之意圖而使
      本案大陸地區人民非法進入臺灣地區，已據敘明在前，是
      無論被告與共犯丁○○、己○○間係如何分配利潤，均無
      礙於本案意圖營利而使大陸地區人民非法進入臺灣地區之
      認定，惟基於罪疑有利於被告認定之原則，並參酌本案尚
      無其他相關證據資料足認證人丁○○就此部分之證述較為
      正確可採，是以本院認被告係以每位男性大陸偷渡客4千5
      百元、每位女性大陸偷渡客1萬元為其載送之代價。
    (5)此外，復有如附表編號1-5所示之物，及上開不知情之楊
      惠茹所有之高雄草衙00000000000000號郵局郵政存簿儲金
      簿、丙○○以保單質押借款用以支付上開管筏修理費用之
      國泰人壽保險股份有限公司保戶使用自動提款機辦理保單
      借款對帳單，和門號0000000000、0000000000、00000000
      00、0000000000、0000000000、0000000000、0000000000
      、0000000000號晶片卡共8張可供佐證。被告所辯，無非
      飾卸避就之詞，不足採信，事證明確，被告上開犯行堪以
      認定。
三、查刑法部分條文已於94年2月2日修正公布，並於被告行為後
    ，自95年7月1日起生效施行，其中刑法第2條第1項規定：「
    行為後法律有變更者，適用行為時之法律，但行為後之法律
    有利於行為人者，適用最有利於行為人之法律」，此條規定
    係規範行為後法律變更所生新舊法律比較適用之準據法，是
    本身尚無比較新舊法之問題，於新法施行後，應一律適用新
    法第2條第1項之規定，為「從舊從輕」之比較。茲就本案有
    關之新舊法比較部分，臚列如下：
    (1)被告行為後，臺灣地區與大陸地區人民關係條例第79條第
      2 項之規定並未修正，惟該條有罰金刑之規定，且該條並
      未規定罰金刑之最低數額，依刑法11條前段規定，自應適
      用刑法總則之規定，而刑法第33 條第5款所定罰金刑之最
      低數額業於上述日期修正公布及施行，自仍應為新舊法之
      比較。依舊法第33條第5款規定：「罰金：1元以上」，並
      依現行法規所定貨幣單位折算新臺幣條例第2 條「現行法
      規所定金額之貨幣單位為圓、銀元或元者，以新臺幣元之
      3 倍折算之」之規定而為換算，舊法法定罰金刑之最低數
      額為銀元1元即新臺幣3元；惟依新法第33 條第5款規定：
      「罰金：新臺幣1,000元以上，以100元計算之」，新法法
      定罰金刑之最低數額則為新臺幣1,000 元。故比較結果，
      新法並未有利於被告，依新法第2條第1項規定，自應依舊
      法第33條第5 款及現行法規所定貨幣單位折算新臺幣條例
      第2條規定，以銀元1 元即新臺幣3元為上述罪名罰金刑之
      法定最低數額。
    (2)關於共同正犯之處罰規定，修正前刑法第28條原規定：「
      二人共同實施犯罪之行為者，皆為正犯。」；95年7月1日
      經修正生效施行之刑法第28修正為：「二人以上共同實行
      犯罪之行為者，皆為正犯。」。是上開共同正犯處罰規定
      之修正，並不影響本件之論罪科刑，不論依修正前、後之
      刑法第28條規定，被告均成立共同正犯，修正前後之刑法
      第28條對被告而言並無有利、不利之問題，應適用裁判時
      之現行法。
四、按共同實施犯罪行為之人，在合同意思範圍內，相互利用他
    人之行為，以達其犯罪之目的，原不必每一階段均參與，祗
    須分擔犯罪行為之一部，即應對於全部所發生之結果共同負
    責；又共同正犯之意思聯絡，不限於事前有所協議，於行為
    當時，基於相互之認識，以共同犯罪之意思參與者，亦無礙
    共同正犯之成立。而其意思聯絡，原不以數人間直接發生者
    為限，即有間接之聯絡者，亦包括在內。核被告所為，係意
    圖營利違反臺灣地區與大陸地區人民關係條例第 15條第1款
    規定，應依同條例第79條第 2項之規定論處，起訴書雖誤載
    應依同條例第79條第1項規定論處，然經蒞庭檢察官於原審
    審理時當庭更正，自毋庸贅變更起訴法條，附此敘明。又被
    告雖未參與使大陸地區人民非法進入臺灣地區之全部行為，
    惟其與丙○○、乙○○、丁○○、己○○、「小念」等人，
    係在合同意思範圍內，相互利用他人之行為，以達其等意圖
    營利而使大陸地區人民非法進入臺灣地區之目的，其等就上
    開犯行間，自有犯意之聯絡及行為分擔，應論以共同正犯。
    原審認被告戊○○罪證明確，予以論罪科刑，固非無見；惟
    被告所有嘉義縣東石籍編號CTR─CI1435號塑膠管筏1艘，雖
    係被告供犯罪所用，惟被告係漁民，塑膠管筏平日係供其出
    海捕魚之用，對於漁民之價值非淺，且該塑膠管筏並非專供
    為使大陸地區人民非法進入臺灣地區之用，本件係被告第一
    次為此犯行，宣告沒收該塑膠管筏，顯不符比例原則，原審
    諭知沒收被告所有之塑膠管筏，尚有未合，被告上訴意旨以
    否認犯罪指摘原判決不當，雖無理由，但原判決既有上開可
    議之處，自應由本院撤銷改判。爰審酌本案使大陸地區人民
    非法進入臺灣地區之人數多達12名，並欲安排偷渡上岸之大
    陸地區人民來臺非法打工，對國內社會治安及國家安全影響
    非淺，被告之妻為領有殘障手冊之視障者，又有二名在學子
    女需其扶養（見原審院第44至47頁戶籍謄本、殘障手冊、學
    生證），並無不良前科紀錄，有臺灣高等法院被告前案紀錄
    表在卷可考，素行尚佳，及其在本案擔任之角色、參與分工
    情形，尚未獲得任何利益，與犯後態度等一切情狀，量處如
    主文第2項所示之刑。如附表編號1-5號所示之物，分別係丙○○、乙○○、丁○○、己○○所有，且均係供本案使大陸
    地區人民進入臺灣地區所用之物（見臺灣基隆地方法院以95
    年度訴字第579號判決），爰均依刑法第38條第1項第2款規
    定宣告沒收；事實欄所載之郵政存簿儲金簿及對帳單，前者
    係楊惠茹所有，非被告及共犯丙○○、乙○○、丁○○、己○○所有，後者非供本案犯罪所用之物，且非違禁物，均不
    予宣告沒收。附表所示以外之扣案MOTOROLA牌行動電話2支
    、電話簿3本及記載電話之紙張1疊，雖分屬丙○○、乙○○
    所有，惟因查無證據足認上開物品係供犯罪所用之物，且非
    違禁物，亦不予宣告沒收。門號0000000000、0000000000、
    0000000000、0000000000、0000000000、0000000000、0000
    000000、0000000000及被告戊○○以其妻張麗花名義申請使
    用之0000000000、0000000000門號晶片卡，依電信公司定型
    化契約之規定，係一般民眾向電信公司所申辦租用，雖係丙○○、乙○○、丁○○、己○○用以供犯罪聯絡之用，但非
    其等或本案被告戊○○、或前述與之有犯意聯絡之不知名大
    陸籍成年人所有，爰不為沒收之諭知。如附表所示編號6-8
    號之物，均為本案被告戊○○所有，供犯本罪所用之物，業
    據被告供承不諱，並經證人丁○○證述在卷，爰均依刑法第
    38條第1項第2款宣告沒收。
據上論斷，應依刑事訴訟法第369條第1項前段、第364條、第299
條第1項前段，臺灣地區與大陸地區人民關係條例第15條第1款、
第79條第2項，刑法第11條前段、第2條第1項前段、刑法第28 條
、第38條第1項第2款，判決如主文。
本案經檢察官甲○到庭執行職務。
中　　華　　民　　國　　96　　年　　6 　　月　　29　　日
            刑事第十庭  審判長法  官  林  照  明
                              法  官  蔡  名  曜
                              法  官  李  平  勳
上列正本證明與原本無異。
如不服本判決應於收受送達後10日內向本院提出上訴書狀，其未
敘述上訴之理由者並得於提起上訴後10日內向本院補提理由書（
均須按他造當事人之人數附繕本）。
                              書記官  許  哲  禎
中　  華　 　民　　國　 96　　年 　 7 　  月　  2   　日
臺灣地區與大陸地區人民關係條例第15條第1款：
一、使大陸地區人民非法進入臺灣地區。
臺灣地區與大陸地區人民關係條例第79條第1項、第2項：
違反第15條第1款規定者，處1年以上7年以下有期徒刑，得併科
新臺幣1百萬元以下罰金。
意圖營利而犯前項之罪者，處3年以上10年以下有期徒刑，得併
科新臺幣五百萬元以下罰金。
附表：
┌──┬────────────┬───────┬─────┬───────┐
│編號│  物   品   名   稱     │   數量       │  所有人  │  備    註    │
│ 1  │MOTOROLA牌行動電話      │2支           │丙○○    │係供聯繫本案上│
│    │                        │              │          │開使大陸地區人│
│    │                        │              │          │民非法進入臺灣│
│    │                        │              │          │地區事宜所用  │
├──┼────────────┼───────┼─────┼───────┤
│ 2  │MOTOROLA牌行動電話      │2支           │乙○○    │同上          │
│    │                        │              │          │              │
│    │                        │              │          │              │
│    │                        │              │          │              │
├──┼────────────┼───────┼─────┼───────┤
│ 3  │ANYCALL牌行動電話       │1支           │丁○○    │同上          │
│    │                        │              │          │              │
│    │                        │              │          │              │
│    │                        │              │          │              │
├──┼────────────┼───────┼─────┼───────┤
│ 4  │OTEC牌行動電話          │1支           │同上      │同上          │
│    │                        │              │          │              │
│    │                        │              │          │              │
├──┼────────────┼───────┼─────┼───────┤
│ 5  │黃長壽紙片              │2張           │同上      │上面記載衛星電│
│    │                        │              │          │話號碼及接駁之│
│    │                        │              │          │經緯度，係供本│
│    │                        │              │          │案使大陸地區人│
│    │                        │              │          │民進入臺灣地區│
│    │                        │              │          │所用之物      │
├──┼────────────┼───────┼─────┼───────┤
│ 6  │OKWAP牌行動電話         │1支           │戊○○    │係供聯繫本案上│
│    │                        │              │          │開使大陸地區人│
│    │                        │              │          │民非法進入臺灣│
│    │                        │              │          │地區事宜所用  │
├──┼────────────┼───────┼─────┼───────┤
│ 7  │MOTOROLA牌行動電話      │1支           │同上      │同上          │
│    │                        │              │          │              │
│    │                        │              │          │              │
│    │                        │              │          │              │
├──┼────────────┼───────┼─────┼───────┤
│ 8  │戊○○書寫之紙片        │1張           │同上      │上面記載衛星電│
│    │                        │              │          │話號碼及接駁之│
│    │                        │              │          │經緯度，係供本│
│    │                        │              │          │案使大陸地區人│
│    │                        │              │          │民進入臺灣地區│
│    │                        │              │          │所用之物      │
└──┴────────────┴───────┴─────┴───────┘
